【裁判字號】    97,訴,963
【裁判日期】    971128
【裁判案由】    違反公司法等
【裁判全文】
臺灣臺北地方法院刑事判決               97年度訴字第963號
公  訴  人  臺灣臺北地方法院檢察署檢察官
被      告  乙○○
                      號5樓
上列被告因違反公司法等案件，經檢察官提起公訴（96年度偵字
第20898 號），被告於準備程序進行中為有罪之陳述，經本院合
議庭裁定由受命法官獨任進行簡式審判程序後，本院判決如下：
    主  文
乙○○共同連續行使偽造私文書，足以生損害於公眾及他人，累
犯，處有期徒刑陸月，如易科罰金，以銀元佰元即新臺幣玖佰
元折算壹日；減為有期徒刑月，如易科罰金，以銀元佰元即
新臺幣玖佰元折算壹日。
附表一所示之印章及附表二所示偽造之印文、署押，均沒收。
    事  實
一、乙○○前曾於民國89年間因違反臺灣地區與大陸地區人民關
    係條例案件，經臺灣板橋地方法院於89年8 月11日以89年度
    板簡字第586 號判決判處有期徒刑3 月確定；另於89年間因
    傷害案件，經臺灣板橋地方法院於89年9 月4 日以89年度板
    簡字第724 號判決判處有期徒刑4 月確定，2 罪定應執行之
    刑為有期徒刑6 月確定，並於89年11月6 日易科罰金執行完
    畢。猶不知悔改，為使雄大興實業有限公司（以下稱雄大公
    司）完成設立登記，並擔任實際經營管理之人，明知戊○○○僅其雇用之員工，賴桂香、甲○○○則為其先前曾雇用之
    員工，且未徵得戊○○○、甲○○○、丁○○○、丙○○、
    蘇信義之同意擔任負責人、股東及公司股款應確實向股東收
    足，不得僅以申請文件表明收足，竟與楊秋良（曾經判決確
    定，已經檢察官為不起訴處分）共同基於違反公司法、商業
    會計法及行使偽造私文書、署押之犯意聯絡，先由乙○○提
    供戊○○○、賴桂香、甲○○○之身分證影本予楊秋良後，
    由楊秋良於不詳時、地偽刻如附表一所示戊○○○等人之印
    章各1 枚，再於不詳時間，在位於臺北市○○區○○路2 段
    91號事務所內，持前開附表一所示偽造印章蓋用印文於如附
    表二(一)所示之文件上，而偽造用以表彰戊○○○、甲○○○
    、丁○○○、丙○○、蘇信義同意擔任該公司之負責人、股
    東，同意訂立該公司章程，並由戊○○○委託會計師處理，
    經會計師金叔安簽核之報告書，及為雄大公司申請開立帳戶
    、申請公司設立登記之私文書（即附表二(一)編號一至八），
    及偽造印文（即附表二(一)編號九）。楊秋良再指示不知情之
    姓名、年籍不詳之成年職員填寫提、存款單並調度提出2,
    000, 000元，轉帳存入前揭向花蓮區中小企業銀行戶名雄大
    公司籌備處戊○○○帳戶，再將存摺帶回影印，作為全部股
    款2,000, 000元均經股東繳納之存款證明，並於90年9 月4
    日持前揭二(一)製作不實等文件向主管機關即經濟部申請設立
    登記而行使之，足生損害主管機關對於公司管理之正確性及
    戊○○○、甲○○○、丁○○○、丙○○、蘇信義。嗣乙○○為辦理上開雄大公司遷移新址乙事，而與楊秋良共同承前
    基行使偽造私文書之概括犯意聯絡，推由楊秋良於90年9 月
    間，在前揭臺北市○○區○○路2 段91號事務所內，持前開
    附表一所示偽造印章（除金叔安會計師印章外）蓋用印文於
    所製作如附表二(二)所示之文件上，而偽造用以表彰戊○○○
    、甲○○○、丁○○○、丙○○、蘇信義同意該公司地址由
    臺北縣土城市○○路○ 段10號3 樓遷移至臺北市○○區○○
    路2 段91號，及表彰戊○○○為雄大公司提出遷移新址之申
    請書之私文書後，於90年9 月10日持上開附表二(二)所示之私
    文書，向經濟部申請變更公司地址而行使之，惟因文件有欠
    缺，經通知補正，乙○○與楊秋良再共同承前基行使偽造私
    文書之概括犯意聯絡，推由楊秋良於90年9 月10日後之某日
    ，在前揭事務所內，持前開附表一所示偽造印章（除金叔安
    會計師印章外）蓋用印文於所製作如附表二(三)所示之文件上
    ，而偽造用以表彰戊○○○、甲○○○、丁○○○、丙○○
    、蘇信義曾出席訂立新章程及同意該公司地址由臺北縣土城
    市○○路○ 段10號3 樓遷移至臺北市○○區○○路2 段91號
    ，及表彰戊○○○為雄大公司提出補正之申請書之私文書後
    ，於90年10月3 日間持上開附表二(三)所示之私文書，向經濟
    部申請變更公司地址而行使之，該管機關乃於90年10月4 日
    准予變更登記，均足生損害主管機關對於公司管理之正確性
    及戊○○○、甲○○○、丁○○○、丙○○、蘇信義。
二、案經丁○○○訴請臺灣臺北地方法院檢察署檢察官偵查起訴
    。
   理 由
一、按刑事訴訟法第273 條之1 規定除被告所犯為死刑、無期徒
    刑、最輕本刑為3 年以上有期徒刑之罪、或高等法院管轄第
    一審案件者外，於審判期日前之程序進行中，被告先就被訴
    事實為有罪之陳述時，審判長得告知被告簡式審判程序之旨
    ，並聽取當事人、代理人、辯護人及輔佐人之意見後，裁定
    進行簡式審判程序。經查，本件被告乙○○被訴違反公司法
    等乙案，非前開不得進行簡式審判程序之案件，經被告於本
    院行準備程序時就訴事實為有罪之陳述，且經法官告知被告
    簡式審判程序之旨，聽取被告及檢察官之意見後，爰依上開
    刑事訴訟法第273 條之1 之規定，裁定改依簡式審判程序審
    判之，合先敘明。
二、上開犯罪事實，業經被告於本院審理中坦承不諱（見本院97
    年11月17日審判筆錄），核與證人丁○○○、戊○○○、金
    叔安於偵查中證述明確，復有財政部臺北國稅局稅額繳款書
    1 份及雄大公司登記案件全卷宗影本資料1 份，足徵被告前
    開自白與事實相符合，應堪信實，本件事證明確，被告犯行
    ，洵堪認定，應依法論科。
三、論罪之依據：
  (一)被告行為後，公司法第9 條於90年11月12日經總統令修正公
    布，於同年11月14日施行，將原公司法第9 條第3 項移列至
    同條第1 項，法定刑則由5 年以下有期徒刑、拘役或科或併
    科新臺幣6 萬元以下罰金修正為5 年以下有期徒刑、拘役或
    科或併科新臺幣50萬元以上250 萬元以下罰金，自以修正前
    之規定對於被告較為有利，是依據95年7 月1 日修正施行之
    刑法第2 條第1 項前段，應適用被告行為時即修正前之公司
    法第9 條第3 項；另商業會計法已於95年5 月24日經總統修
    正公布，並於同年月26日生效；其中第71條第5 款之商業負
    責人利用不正當方法，致使財務報表發生不實之結果罪之法
    定刑由「5 年以下有期徒刑、拘役或科或併科新臺幣150,
    000 元以下罰金」修正為「5 年以下有期徒刑、拘役或科或
    併科新臺幣600,000 元以下罰金」，茲新舊法比較之結果，
    自以修正前之規定對被告較有利，應依刑法第2 條第1項 前
    段規定，適用行為時之法律即修正前商業會計法第71條第5
    款規定論處，先予說明。
  (二)查被告行為後，刑法於94年2月2日公布，於95年7月1日施行
    ，其中修正第2 條、第28條、第31條、第41條第1 項前段、
    第47條、第55條、第56條規定。按行為後法律有變更者，適
    用行為時之法律，但行為後之法律有利於行為人者，適用最
    有利於行為人之法律，現行刑法第2 條第1 項訂有明文。此
    條規定乃與刑法第1 條罪刑法定主義契合，而貫徹法律禁止
    溯及既往原則，係規範行為後法律變更所生新舊法律比較適
    用之準據法，是刑法第2 條本身雖經修正，但刑法第2 條既
    屬適用法律之準據法，本身尚無比較新舊法之問題，應一律
    適用裁判時之現行刑法第2 條規定以決定適用之刑罰法律，
    先予辨明。
  (1)刑法第28條關於共同正犯之規定，於修正前原規定：「2 人
    以上共同實施犯罪之行為者，皆為正犯」，修正為：「2 人
    以上共同實行犯罪之行為者，皆為正犯」。其中「實施」一
    語，涵蓋陰謀、預備、著手及實行之概念在內，其範圍較廣
    ；而「實行」則著重於直接從事構成犯罪事實之行為，其範
    圍較狹，是修正後刑法共同正犯之範圍已有限縮，共同正犯
    之範圍既因此而有變動，自屬犯罪後法律有變更，而非僅屬
    純文字修正，經比較結果，以新法有利於被告。
  (2)刑法第31條第1 項規定：「因身分或其他特定關係成立之罪
    ，其共同實行、教唆或幫助者，雖無特定關係，仍以正犯或
    共犯論。但得減輕其刑」，與修正前第31條第1 項規定相較
    ，除部分文字修正外，並增設但書「得減輕其刑」之規定。
    刑法第31條第1 項之修正，雖非犯罪構成要件之變更，但顯
    已影響行為人刑罰之法律效果，自屬法律變更，依新法第2
    條第1 項規定，比較新、舊法結果，應以修正後刑法第31條
    第1 項有「得減輕其刑」之規定，較有利於被告。
  (3)刑法第47條關於累犯之規定，將原「受有期徒刑之執行完畢
    ，或受無期徒刑或有期徒刑一部之執行而赦免後，5 年以內
    再犯有期徒刑以上之罪者為累犯，加重本刑至2 分之1 。」
    之規定，修正為刑法第47條第1 項「受徒刑之執行完畢，或
    一部之執行而赦免後，5 年以內故意再犯有期徒刑以上之罪
    者為累犯，加重本刑至2 分之1 。」，本案被告不論依修正
    前刑法第47條或修正後之刑法第47條第1 項之規定，均構成
    累犯，並無不同，依法律一般適用原則，自應適用裁判時刑
    法第47條之規定。
  (4)關於刑法第55條想像競合犯規定，修正後刑法第55條但書係
    科刑之限制，為法理之明文化，非屬法律之變更，自應適用
    新法。
  (5)刑法第55條後段之牽連犯、第56條連續犯之規定，已均於94
    年1 月7 日修正刪除，並於95年7 月1 日施行。是於新法修
    正施行後，被告之數犯罪行為，即須分論併罰。此刪除顯已
    影響行為人刑罰之法律效果，比較新、舊法結果，自應以被
    告行為時之法律即舊法論以牽連犯、連續犯對被告較為有利
    。
  (6)刑法第41條第1 項前段關於易科罰金折算標準部分：修正前
    刑法第41條第1 項前段規定：「犯最重本刑為5 年以下有期
    徒刑之刑之罪，而受6 月以下有期徒刑或拘役之宣告，因身
    體、教育、職業、家庭之關係或其他正當事由，執行顯有困
    難者，得以1 元以上3 元以下折算1 日，易科罰金。」；又
    被告行為時之易科罰金折算標準，修正前罰金罰鍰提高標準
    條例第2 條前段（現已刪除）規定，就其原定數額提高為10
    0 倍折算1 日，因此被告行為時之易科罰金折算標準，應以
    銀元300 元折算1 日，經折算為新臺幣後，應以新臺幣900
    元折算1 日。惟修正後刑法第41條第1 項前段則規定：「犯
    最重本刑為5 年以下有期徒刑之刑之罪，而受6 月以下有期
    徒刑或拘役之宣告者，得以新臺幣1,000 元、2,000 元、3,
    000 元折算1 日，易科罰金。」，比較修正前後之易科罰金
    折算標準，仍以95年7 月1 日修正公佈施行前之規定，較有
    利於被告。
  (三)核被告持如附表二(一)所示偽造之文件向主管機關申請雄大公
    司設立登記行為，所為係犯修正前公司法第9 條第3 項之公
    司股款股東並未實際繳納而以申請文件表明收足罪（起訴書
    誤載為第9 條第1 項，應予更正）、修正前商業會計法第71
    條第5 款之利用不正當方法致使財務報表發生不實結果罪、
    刑法第216 條、第210 條之行使偽造私文書罪及刑法第217
    條之偽造印罪；於持如附表二(二)所示偽造之文件向主管機關
    申請雄大公司遷移新址變更登記之行為，所為係犯刑法第21
    6 條、第210 條之行使偽造私文書罪；於持如附表二(三)所示
    偽造之文件向主管機關申請雄大公司遷移新址變更登記之行
    為，所為係犯刑法第21 6條、第210 條之行使偽造私文書罪
    。又被告所犯修正前商業會計法第71條第5 款之罪，原有業
    務登載不實性質，故不再論以刑法第215 條業務登載不實罪
    ，公訴人起訴認此部分係犯刑法第215 條業務登載不實罪，
    容有未洽。又被告如附表一、二(一)編號一至八、二(二)、二(三)
    所為偽造印章進而蓋用偽造印文，均為偽造私文書之階段行
    為，不另論罪，且偽造私文書進而行使，偽造之低度行為為
    行使之高度行為所吸收，不另論罪。被告以一行為偽造如附
    表二(一)編號一至八等文書，另以一行為偽造附表二(二)等文書
    ，又以一行為偽造附表二(三)等文書，均為想像競合犯，應俱
    依修正後刑法第55條規定，各從一重以行使偽造私文書罪處
    斷。被告與楊秋良間，就上開行為有犯意聯絡、行為分擔，
    均為共同正犯。其中楊秋良並非上開公司之負責人，係無身
    分之人而與有公司負責人、商業負責人身分之被告共同實施
    公司法、商業會計法犯罪，為身分犯，就此部分係依修正後
    刑法第31條第1 項之規定，仍得以共犯論。共犯利用不知情
    之成年員工為前揭提領、存入款項至雄大公司籌備處帳戶之
    行為部分，為間接正犯。被告前後3 次行使偽造私文書罪，
    時間緊接，手法相同，且係犯構成要件相同之罪名，顯係基
    於概括犯意而為，應依修正前刑法第56條連續犯之規定以一
    罪論，並依法加重其刑。被告所犯上開4 罪間，有方法、目
    的之牽連關係，應依修正前刑法第55條牽連犯之規定，從一
    重論以連續行使偽造私文書之罪。又查被告有事實欄所載之
    犯罪科刑及執行情形，有臺灣高等法院被告前案紀錄表存卷
    可按，其受有期徒刑之執行完畢後5 年以內再故意犯本件有
    期徒刑以上之罪，係屬累犯，應依修正後刑法第47條第1 項
    規定，遞予加重其刑。爰審酌被告犯罪之動機、目的、手段
    ，犯罪時所受之刺激及其品性、生活狀況、智識程度、犯罪
    所生之損害，及犯罪後態度等一切情狀，量處如主文所示之
    刑，並依修正前刑法第41條規定諭知易科罰金之折算。又被
    告前開犯行之犯罪時間係於96年4 月24日之前，且無中華民
    國96年罪犯減刑條例所定不得減刑之情形，爰依同條例第2
    條第1 項第3 款規定減其宣告刑2 分之1 ，並依修正前刑法
    第41條第1 項前段規定諭知易科罰金之折算標準。
四、本件如附表一所示之「戊○○○」、「甲○○○」、「丁○○○」、「丙○○」、「蘇信義」、「金叔安會計師」之印
    章各乙枚，雖均未扣案，然並無證據證明業已滅失，自應依
    刑法第219 條規定予以宣告沒收；又如附表二(一)、(二)、(三)等
    文件上偽造之印文、署押，亦應依刑法第219 條規定予以宣
    告沒收。至被告所偽造如附表二(一)編號一至八、二(二)、(三)之
    文件，既均經被告持向經濟部行使，已非屬被告所有之物，
    不對之宣告沒收，附此敘明。
五、不另為無罪諭知部分：
  (一)公訴意旨另以：被告與楊秋良共同擅自製作內容虛偽不實之
    如附表二(一)、(二)、(三)所示等文件，並分別於90年9 月4 日、
    90年9 月10日、90年9 月14日月持之向經濟部申請雄大公司
    設立登記與變更登記，並使該管公務員陷於錯誤，核准雄大
    公司設立登、變更登記，並將不實事項登載於職務上所載之
    公文書即雄大公司「股份有限公司設立登記表」上，足生損
    害主管機關對於公司管理之正確性及戊○○○、甲○○○、
    丁○○○、丙○○、蘇信義，另涉係犯刑法第214 條之使公
    務員登載不實事項於公文書罪嫌云云。
  (二)惟按刑法第214 條所謂使公務員登載不實事項於公文書罪，
    須一經他人之聲明或申報，公務員即有登載之義務，並依其
    所為聲明或申報予以登載，而屬不實之事項者，始足構成。
    若其所為聲明或申報，公務員尚須為實質之審查，以判斷其
    真實與否，始得為一定之記載者，即非本條所稱之使公務員
    登載不實（最高法院73年台上字第1710號判例參照）。又90
    年11月12日修正前公司法第7 條規定，公司之設立、變更或
    解散之登記或其他處理事項，由中央主管機關或委託地方主
    管機關審核之。該條文於90年11月12日修正為「公司申請設
    立、變更登記之資本額，應先經會計師查核簽證；其辦法，
    由中央主管機關定之。」並於91年3 月6 日訂定「公司申請
    登記資本額查核辦法」，於第2 條規定「公司申請設立登記
    或合併、分割、增減實收資本額等變更登記，除依證券交易
    法第28條之2 規定辦理庫藏股減資外，應檢送設立、合併、
    分割、增減實收資本額基準日經會計師查核簽證之資產負債
    表，…。」及於同辦法第8 條第2 項、第9 條第2 項分別規
    定「會計師對應行查核事項，應備具工作底稿，主管機關得
    隨時調閱之。」「會計師查核公司之資本額，如發現有虛偽
    情事者，應拒絕簽證。」另修正前公司法第412 條第2 項關
    於「主管機關對於前項之申請，應派員檢查，並得通知公司
    限期申復。」及修正前公司法第419 條第2 項關於「前項第
    4 款、第5 款所列事項，如有冒濫或虛偽者，主管機關應通
    知公司限期申復，經派員檢查後得裁減或責令補足。」等規
    定，均於90年11月12日修正時，予以刪除；並將第9 條第4
    項修正為「公司之設立或其他登記事項有偽造、變造文書，
    經裁判確定後，由檢察機關通知中央主管機關撤銷或廢止其
    登記。」依修正後規定觀之，除縮小第7 條之範圍外，並將
    「公司申請設立、變更登記之資本額」事項，改由會計師負
    責查核簽證，及將應派員檢查等相關規定刪除。至於修正後
    公司法第388 條雖仍規定「主管機關對於公司登記之申請，
    認為有違反本法或不合法定程式者，應令其改正，非俟改正
    合法後，不予登記。」然僅形式上審查其是否「違反本法」
    或「不合法定程式」而已，倘其申請形式上合法，即應准予
    登記，不再為實質之審查。且公司之設立或其他登記事項如
    涉及偽造、變造文書時，須經裁判確定後，始撤銷或廢止其
    登記。則行為人於公司法修正後辦理公司登記事項，如有明
    知為不實之事項，而使公務員登載於職務上所掌之公文書，
    足以生損害於公眾或他人者，即有刑法第214 條之適用（最
    高法院96年度第5 次刑事庭會議決議可資參照）。易言之，
    於90年11月12日公司法修正公布前，申請公司設立登記，主
    管機關承辦公務員就申請事項，應為實質審查，以判斷其真
    偽，始得為一定之登載（最高法院95年台非字第317 號判決
    意旨參照）。
  (三)經查，本件經濟部之承辦公務員於90年9 、10月間，對於雄
    大公司所申請設立、變更登記之事項，既應為實質之審查，
    以判斷其真偽，始得為一定之登載，則被告於申請雄大公司
    設立、變更登記時所提之如附表二(一)、(二)、(三)所示等文件，
    縱有不實，依上開說明，自仍不該當於刑法第214 條之使公
    務員登載不實罪。此外，復查無其他積極證據足認被告涉犯
    上開犯行，不能證明被告此部分犯罪，原應諭知無罪之判決
    ，惟檢察官認為此部分與前開經論罪科刑部分，具有刑法修
    正前牽連犯之裁判上一罪關係，爰不另為無罪之諭知，併此
    敘明。
據上論斷，應依刑事訴訟法第273 條之1 第1 項、第299 條第1
項前段，修正修公司法第9 條第3 項，修正前商業會計法第71條
第5 款，修正後刑法第2 條第1 項前段、第11條前段、第28條、
第31條第1 項、第216 條、第210 條、第219 條、第55條、第47
條第1 項，修正前刑法第55條、第56條，第41條第1 項前段，刑
法施行法第1 條之1 ，修正前罰金罰鍰提高標準條例第2 條，現
行法規所定貨幣單位折算新臺幣條例第2 條，中華民國96年罪犯
減刑條例第2 條第1 項第3 款、第7 條、第9 條，判決如主文。
本案經檢察官楊雅清到庭執行職務。
中    華    民    國    97    年    11    月    28    日
                      臺灣臺北地方法院刑事第十七庭
                                    法  官  賴淑美
以上正本證明與原本無異。
如不服本判決，應於判決送達後10日內，向本院提出上訴書狀。
                                    書記官  許翠燕
中    華    民    國    97    年    12    月    1     日
附表一：
┌───────────────────────────┐
│偽        造           之          印          章     │
├───────────────────────────┤
│「戊○○○」、「甲○○○」、「丁○○○」、「丙○○」、│
│「蘇信義」、「金叔安會計師」之印章各壹枚。            │
└───────────────────────────┘
附表二：(一)
┌──┬──────┬───────────┬─────┐
│編號│偽造之文書  │偽造之印文、署押      │欄      位│
├──┼──────┼───────────┼─────┤
│ 一 │雄大興實業有│「戊○○○」之印文壹枚│「董事」欄│
│    │限公司90年8 │                      │          │
│    │月30日設立登│                      │          │
│    │記申請書    │                      │          │
├──┼──────┼───────────┼─────┤
│ 二 │90年8 月30日│「戊○○○」、「吳林阿│「全體股東│
│    │雄大興實業有│妹」、「丁○○○」、「│」欄      │
│    │限公司章程  │丙○○」、「蘇信義」之│          │
│    │            │印文各壹枚            │          │
├──┼──────┼───────────┼─────┤
│ 三 │雄大興實業有│「戊○○○」、「吳林阿│「全體股東│
│    │限公司90年8 │妹」、「丁○○○」、「│簽章」欄  │
│    │月30日股東同│丙○○」、「蘇信義」之│          │
│    │意書        │印文各壹枚            │          │
├──┼──────┼───────────┼─────┤
│ 四 │公司設立登記│「戊○○○」之印文壹枚│「申請人」│
│    │預查名稱申請│                      │欄        │
│    │書          │                      │          │
├──┼──────┼───────────┼─────┤
│ 五 │90年8 月30日│「戊○○○」之印文壹枚│「申請人」│
│    │委託書      │                      │欄        │
├──┼──────┼───────────┼─────┤
│ 六 │90年8 月30日│「戊○○○」之印文壹枚│「存戶印鑑│
│    │花蓮區中小企│                      │欄」      │
│    │業銀行開戶申│                      │          │
│    │請書        │                      │          │
├──┼──────┼───────────┼─────┤
│ 七 │雄大興實業有│「戊○○○」之印文壹枚│「負責人欄│
│    │限公司90年8 │                      │」        │
│    │月30日資產負│                      │          │
│    │債表        │                      │          │
├──┼──────┼───────────┼─────┤
│ 八 │90年8 月31日│ 「金叔安」之署名壹枚 │「會計師欄│
│    │雄大興實業有│ 、「金叔安會計師」之 │」        │
│    │限公司設立登│ 印文壹枚             │          │
│    │記資本額查核│                      │          │
│    │報告書、股東│                      │          │
│    │繳納股款明細│                      │          │
│    │表          │                      │          │
├──┼──────┼───────────┼─────┤
│ 九 │無（非偽造私│「戊○○○」之印文伍枚│          │
│    │文書）      │                      │          │
└──┴──────┴───────────┴─────┘
附表二：(二)
┌──┬──────┬───────────┬─────┐
│編號│偽造之文書  │偽造之印文            │欄      位│
├──┼──────┼───────────┼─────┤
│ 一 │雄大興實業有│「戊○○○」之印文壹枚│「申請人負│
│    │限公司90年9 │                      │責人」欄  │
│    │月7 日變更申│                      │          │
│    │請書        │                      │          │
├──┼──────┼───────────┼─────┤
│ 二 │雄大興實業有│「戊○○○」、「吳林阿│「全體股東│
│    │限公司90年9 │妹」、「丁○○○」、「│」欄      │
│    │月7日章程   │丙○○」、「蘇信義」之│          │
│    │            │印文各壹枚            │          │
└──┴──────┴───────────┴─────┘
 附表二(三)
┌──┬──────┬───────────┬─────┐
│編號│偽造之文書  │偽造之印文            │欄      位│
├──┼──────┼───────────┼─────┤
│ 一 │雄大興實業有│「戊○○○」、「吳林阿│「全體股東│
│    │限公司90年9 │妹」、「丁○○○」、「│簽章欄」  │
│    │月14日補正申│丙○○」、「蘇信義」之│          │
│    │請書        │印文各壹枚            │          │
├──┼──────┼───────────┼─────┤
│ 二 │雄大興實業有│「戊○○○」、「吳林阿│「全體股東│
│    │限公司90年9 │妹」、「丁○○○」、「│」欄      │
│    │月7日章程   │丙○○」、「蘇信義」之│          │
│    │            │印文各壹枚            │          │
├──┼──────┼───────────┼─────┤
│ 三 │雄大興實業有│「戊○○○」、「吳林阿│「全體股東│
│    │限公司90年9 │妹」、「丁○○○」、「│簽章」欄  │
│    │月7 日股東同│丙○○」、「蘇信義」之│          │
│    │意書        │印文各壹枚            │          │
└──┴──────┴───────────┴─────┘
附論本案論罪科刑法條：
公司法第9條
公司應收之股款，股東並未實際繳納，而以申請文件表明收足，
或股東雖已繳納而於登記後將股款發還股東，或任由股東收回者
，公司負責人各處5 年以下有期徒刑、拘役或科或併科新臺幣
 50萬元以上250萬元以下罰金。
有前項情事時，公司負責人應與各該股東連帶賠償公司或第三人
因此所受之損害。
第 1 項裁判確定後，由檢察機關通知中央主管機關撤銷或廢止其
登記。但裁判確定前，已為補正或經主管機關限期補正已補正者
，不在此限。
公司之設立或其他登記事項有偽造、變造文書，經裁判確定後，
由檢察機關通知中央主管機關撤銷或廢止其登記。
修正前商業會計法第71條
商業負責人、主辦及經辦會計人員或依法受託代他人處理會計事
務之人員有下列情事之一者，處5年以下有期徒刑、拘役或科或
併科新臺幣15萬元以下罰金：
一、以明知為不實之事項，而填製會計憑證或記入帳冊。
二、故意使應保存之會計憑證、會計帳簿報表滅失毀損。
三、偽造或變造會計憑證、會計帳簿報表內容或毀損其頁數。
四、故意遺漏會計事項不為記錄，致使財務報表發生不實之結果
    。
五、其他利用不正當方法，致使會計事項或財務報表發生不實之
    結果。
中華民國刑法第216條
（行使偽造變造或登載不實之文書罪）
行使第210 條至第215 條之文書者，依偽造、變造文書或登載不
實事項或使登載不實事項之規定處斷。
中華民國刑法第210條
（偽造變造私文書罪）
偽造、變造私文書，足以生損害於公眾或他人者，處5 年以下有
期徒刑。
中華民國刑法第217條
（偽造盜用印章印文或署押罪）
偽造印章、印文或署押，足以生損害於公眾或他人者，處3 年以
下有期徒刑。
盜用印章、印文或署押，足以生損害於公眾或他人者，亦同。


司法院資訊處製作；財團法人民間司法改革基金會備份。
